【裁判字號】    97,訴,4406
【裁判日期】    971211
【裁判案由】    偽造有價證券
【裁判全文】
臺灣板橋地方法院刑事判決              97年度訴字第4406號
公  訴  人  臺灣板橋地方法院檢察署檢察官
被      告  丙○○
選任辯護人  賴見強律師
            古宏彬律師
被      告  乙○○
指定辯護人  本院公設辯護人甲○○
上列被告因偽造有價證券案件，經檢察官提起公訴（97年度偵字
第17378號），本院判決如下：
    主  文
丙○○共同犯偽造有價證券罪，處有期徒刑壹年捌月，緩刑伍年
。扣案之票號ＨＴＡ0000000號支票壹紙沒收。
乙○○共同犯偽造有價證券罪，處有期徒刑壹年捌月，緩刑伍年
。扣案之票號ＨＴＡ0000000號支票壹紙沒收。
     事  實
一、丙○○與丁○○曾係夫妻關係，二人於民國九十六年十月十
    二日辦理離婚登記，丙○○於二人婚姻關係存續中，竟意圖
    為自己不法所有，於九十六年十月十二日前某日，在臺北縣
    永和市○○路○段二十四號三樓丁○○住處，徒手竊取丁○○在中國國際商業銀行新店分行，戶名為丁○○、帳號00
    000000號帳戶、票號ＨＴＡ0000000號之空白
    支票一紙（親屬間竊盜部分未據告訴）。丙○○得手後，因
    另有負債，與乙○○共同基於偽造有價證券之犯意聯絡，於
    九十七年二月間某日（十四日前）晚上，先由丙○○在台北
    縣永和市○○路委由不知情之成年刻印業者偽刻「丁○○」
    印章一枚後，將上開偽造之印章用印於前開空白支票上，再
    於九十七年二月十四日持至台中市○區○○○街二十七巷十
    三號乙○○之公司，由乙○○於支票發票金額欄上填載「肆
    拾伍萬元」、「４５００００」、發票日期上填載「９７年
    ４月１８日」而完成發票行為，嗣由乙○○於九十七年二月
    十八日，在臺中市○區○○路一段二十九巷三十一號，交付
    予不知情之陳威鈞而行使之，嗣陳威鈞於九十七年四月十八
    日向新光商業銀行中華分行提出交換票據，為銀行行員察覺
    有異，經電知丁○○後，方查知上情。
二、案經臺中市警察局第一分局報告臺灣板橋地方法院檢察署檢
    察官偵查起訴。
    理  由
一、按被告以外之人於審判外之言詞或書面陳述，除法律有規定
    者外，不得作為證據；又被告以外之人於審判外之陳述，雖
    不符合同法第一百五十九條之一至第一百五十九條之四之規
    定，但經當事人於審判程序同意作為證據，法院審酌該言詞
    陳述或書面陳述作成時之情況，認為適當者，亦得為證據。
    當事人、代理人或辯護人於法院調查證據時，知有第一百五
    十九條第一項不得為證據之情形，而未於言詞辯論終結前聲
    明異議者，視為有前項之同意，刑事訴訟法第一百五十九條
    第一項及第一百五十九條之五分別定有明文。查本判決下列
    所引用之丙○○、乙○○、丁○○等被告以外之人於審判外
    之陳述，雖屬傳聞證據，惟均經各當事人暨選任辯護人於本
    院審判期日中對於證據能力表示無意見而不予爭執，且迄至
    言詞辯論終結前亦未再聲明異議，本院審酌此等證據資料製
    作時之情況，尚無違法不當及證明力明顯過低之瑕疵，亦認
    為以之作為證據應屬適當，揆諸前開規定，爰逕依刑事訴訟
    法第一百五十九條之五規定，認前揭證據資料均例外有證據
    能力，合先敘明。訊據被告丙○○、乙○○均就上揭犯罪事
    實坦承不諱，與證人丁○○於警詢及偵查時證述之情節互核
    相符，並有臺灣票據交換所九十七年四月二十八日臺票總字
    第○九七○○○三四五五號函文暨其所附上開支票之退票理
    由單、支票正反面影本、掛失止付票據提示人資料查報表、
    票據掛失止付通知書、遺失票據申報書各一份在卷可稽，足
    認被告二人前揭自白均與事實相符，堪予採信，本案事證明
    確，被告二人之犯行已堪認定，自應依法論科。
二、核被告二人所為，均係犯刑法第二百零一條第一項之偽造有
    價證券罪。被告偽造有價證券後持以行使之行為，為偽造有
    價證券之行為所吸收，僅論以偽造有價證券罪。被告二人利
    用不知情之成年刻印業者偽造「丁○○」之印章，為間接正
    犯。被告二人偽造印章與印文，係偽造有價證券之部分犯行
    ，行使偽造有價證券之低度行為偽造之高度行為所吸收，均
    不另論罪。被告等就上開犯行有犯意之聯絡及行為之分擔，
    為共同正犯。被告二人為借貸徵信之需要，率而由丙○○擅
    取配偶之空白支票後共同為上開犯行，所偽造之支票僅一紙
    、偽造金額尚非甚鉅，僅用供借款擔保，未涉詐欺，嗣後並
    獲得被害人諒解，並已分期清償部分票款予執票人，核被告
    二人所犯之罪刑與其犯罪情節相較，實屬情輕法重，客觀上
    顯有可資憫恕之處，本院認縱處以有期徒刑三年之法定最低
    刑度猶嫌過重，爰依刑法第五十九條之規定，減輕其刑。爰
    分別審酌被告二人率而偽造有價證券並持以行使，對票據流
    通秩序造成相當危害，應予非難，惟兼衡其等並無前科之素
    行、犯後於本院審理時終知事證明確而坦承犯行，業與被害
    人積極協調並達成和解，且已分期清償，顯示悔改態度等一
    切情狀，各量處如主文所示之刑，以資懲儆。末查被告丙○○、乙○○均未曾因犯罪而受有期徒刑以上刑之宣告，有臺
    灣高等法院被告前案紀錄表存卷為憑，容係因一時失慮，致
    觸刑典，犯罪後已坦承犯行，並與被害人就票款協商而達成
    和解，業如前述，本院因認被告二人經此罪刑之宣告後，已
    能知所警惕，信無再犯之虞，所宣告之刑以暫不執行為當，
    爰依刑法第七十四條第一項第一款之規定，併予宣告緩刑五
    年，用啟自新。
三、扣案之中國國際商業銀行新店分行帳號00000000號
    帳戶，票號ＨＴＡ0000000號之支票一紙，係被告等
    偽造之有價證券，應依刑法第二百零五條規定，不問屬於犯
    人與否，宣告沒收之。偽造之「薛雅玲」印章一枚並未扣案
    ，被告丙○○供稱上開印章業已丟掉而滅失，檢察官並未舉
    出積極證據足資認定各該印章尚存在，衡情被告等亦無保存
    該印章之必要，應屬可信，爰不為沒收之諭知。
據上論斷，應依刑事訴訟法第299 條第1 項前段，刑法第28條、
第201 條第1 項、第59條、第205 條、第74條第1 項第1 款，判
決如主文。
本案經檢察官陳姿雯到庭執行職務。
中    華    民    國    97    年    12    月    11    日
                刑事第二庭  審判長法  官  王屏夏
                                  法  官  吳幸娥
                                  法  官  王偉光
上列正本證明與原本無異。
如不服本判決，應於送達後10日內敘明上訴理由，向本院提出上
訴狀，上訴於本院第二審合議庭 (應附繕本) 。其未敘述上訴理
由者，應於上訴期間屆滿後20日內向本院補提理由書「切勿逕送
上級法院」。
                                  書記官  陳宥伶
中    華    民    國    97    年    12    月    11    日
附錄本案論罪科刑法條全文：
中華民國刑法第二百零一條
（有價證券之偽造變造與行使罪）
意圖供行使之用，而偽造、變造公債票、公司股票或其他有價證
券者，處三年以上十年以下有期徒刑，得併科三千元以下罰金。
行使偽造、變造之公債票、公司股票或其他有價證券，或意圖供
行使之用，而收集或交付於人者，處一年以上七年以下有期徒刑
，得併科三千元以下罰金。


司法院資訊處製作；財團法人民間司法改革基金會備份。
